臺灣高等法院民事裁定
110年度抗字第608號
抗  告  人  李正豐  

上列抗告人因與相對人華泰商業銀行股份有限公司間請求為一定
行為事件，對於中華民國110年4月14日臺灣臺北地方法院110年
度重訴字第347號裁定、110年4月16日臺灣臺北地方法院110年度
補字第520號裁定，提起抗告，本院裁定如下：
    主  文
抗告駁回。
抗告訴訟費用由抗告人負擔。
    理  由
一、按提起再審之訴，應依民事訴訟法第77條之17規定繳納裁判
    費，此為法定必須具備之程式，欠缺此程式，經審判長限期
    命其補正，當事人逾期仍不補正者，即應認其再審之訴為不
    合法。又再審之訴不合法者，法院應以裁定駁回之，民事訴
    訟法第502條第1項亦有明定。再按提起抗告，應於裁定送達
    後10日之不變期間內為之。提起抗告如逾抗告期間者，原法
    院應以裁定駁回之。民事訴訟法第487條前段、第495條之1
    第1項準用第442條第1項定有明文。又當事人不在法院所在
    地住居者，計算法定期間，應扣除其在途之期間。亦為民事
    訴訟法第162條第1項前段所明定。
二、抗告意旨略以：伊對於原法院108年度重訴字第934號確定判
    決（下稱原確定判決）提起再審之訴，再審之訴為前審之再
    開，無須另繳裁判費。原法院民國110年4月14日110年度重
    訴字第347號裁定（下稱重訴347號裁定）以伊未繳納裁判費
    為由，駁回再審之訴，原法院110年4月16日110年度補字第5
    20號裁定（下稱110年4月16日補字裁定）駁回伊對原法院11
    0年3月17日110年度補字第520號裁定（下稱110年3月17日補
    字裁定）之抗告，均有違誤，爰請求廢棄重訴347號裁定、1
    10年4月16日補字裁定等語。
三、經查：
（一）抗告人對於原確定判決提起再審之訴，原法院以110年3月
      17日補字裁定命抗告人於裁定送達後5日內補繳裁判費新
      臺幣（下同）7萬300元，該裁定已於110年3月25日送達抗
      告人，有送達證書在卷可稽（原審卷第80頁）。抗告人雖
      主張再審之訴為前審之再開，無須再行繳納裁判費等語。
      惟提起再審之訴，應依民事訴訟法第77條之17規定繳納裁
      判費，此為必須具備之程式，業見前述，必先具備此一合
      法要件及再審事由，始得續行前訴訟程序，抗告人主張其
      提起再審之訴，無須再行繳納裁判費，為無可採。茲抗告
      人逾期仍未補正，有臺北地院收費答詢表查詢、多元化案
      件繳費狀況查詢清單、繳費資料明細、本院公務電話紀錄
      表在卷為憑（原審第82至86頁、本院卷第17至21頁），其
      再審之訴自不合法。是原法院於110年4月14日以重訴347
      號裁定駁回抗告人再審之訴，核無不合。
（二）又抗告人前就110年3月17日補字裁定提起抗告，惟該裁定
      於110年3月25日送達抗告人，業如前述，依法院訴訟當事
      人在途期間標準第2條規定扣除在途期間2日，其抗告期間
      應於110年4月6日屆滿。抗告人遲至110年4月13日始就110
      年3月17日補字裁定提起抗告，有抗告狀在卷可稽（原審
      卷第90頁），已逾10日之不變期間，其抗告為不合法。則
      原法院以110年4月16日補字裁定駁回抗告人之抗告，亦無
      不合。
四、綜上所述，抗告人對於原確定判決提起再審之訴，對於110
    年3月17日補字裁定提起抗告，均不合法，重訴347號裁定駁
    回其再審之訴，110年4月16日補字裁定駁回其抗告，均無違
    誤。抗告意旨指摘重訴347號裁定、110年4月16日補字裁定
    不當，求予廢棄，為無理由，應予駁回。
五、據上論結，本件抗告為無理由，爰裁定如主文。　　
中　　華　　民　　國　　110 　年　　6 　　月　　30　　日
　　　　　　　　　民事第十二庭 
                      審判長法  官  陳秀貞
                            法  官  林哲賢
                            法  官　毛彥程
正本係照原本作成。
本裁定除以適用法規顯有錯誤為理由外，不得再抗告。如提起再
抗告，應於收受送達後10日內委任律師為代理人向本院提出再抗
告狀。並繳納再抗告費新臺幣１千元。
中　　華　　民　　國　　110 　年　　6 　　月　　30　　日
　　　　　　　　　　　　　　書記官  陳冠璇